【裁判字號】    97,交易,129
【裁判日期】    970813
【裁判案由】    過失致死
【裁判全文】
臺灣雲林地方法院刑事判決             97年度交易字第129號
公  訴  人  臺灣雲林地方法院檢察署檢察官
被      告  乙○○
上列被告因過失致死案件，經檢察官提起公訴（97年度偵字第30
32號），於本院準備程序進行中，被告就被訴事實為有罪之陳述
，經本院告知簡式審判程序意旨，並聽取公訴人及被告之意見後
，裁定進行簡式審判程序，判決如下：
    主  文
乙○○因過失致人於死，處有期徒刑伍月，如易科罰金以新臺幣
壹仟元折算壹日。緩刑貳年。
    事實及理由
一、犯罪事實：
    乙○○於民國97年5 月28日20時40分許，駕駛車牌號碼7R－
    8529號自用小客車，由南往北方向行經雲林縣東勢鄉新坤村
    雲153 號公路3 公里處之有號誌交岔路口時，本應注意車前
    狀況，隨時採取必要安全措施，行經未劃設行人穿越道之交
    岔路口，遇有行人穿越道路時，無論有無交通指揮人員指揮
    或號誌指示，均應暫停讓行人先行通過，而依當時天候晴、
    夜間有照明、視距良好、路面乾燥無缺陷、無障礙物，並無
    不能注意之情事，竟疏於注意車前狀況及適時採取煞停措施
    ，適有林陳富美由西往東方向欲步行穿越該路口，於行至北
    上車道時，遭乙○○駕駛之小客車右前車頭撞擊後，受有體
    腔破裂骨折及外傷性休克等傷害，經送雲林縣虎尾鎮若瑟醫
    院急救後，仍於同日22時40分許不治死亡。乙○○於未被有
    偵查權之公務員或機關發覺其為犯嫌前，向到場處理之警員
    表示其為肇事者及陳述肇事經過，而自首坦承犯行，進而接
    受裁判。
二、程序部分：
    本件屬於刑事訴訟法第376 條第1 款所列案件，依同法第28
    4 條之1 規定得由受命法官獨任審理。又本案被告乙○○所
    犯刑法第276 條第1 項過失致人於死罪，係死刑、無期徒刑
    、最輕本刑為3 年以上有期徒刑以外之罪，其於準備程式就
    前開被訴事實為有罪之陳述，經本院告知簡式審判程式之旨
    ，並聽取其與公訴人之意見後，本院認為適宜，裁定進行簡
    式審判程式，是本件之證據調查，依刑事訴訟法第273 條之
    2 規定，不受同法第159 條第1 項、第161 條之2 、第161
    條之3 、第163 條之1 及第164 條至第170 條規定之限制，
    合先敘明。
三、實體部分：
    上開犯罪事實，業據被告乙○○於偵審中坦承不諱，核與被
    害人林陳富美之子甲○○供述情節相符，並有道路交通事故
    現場圖、調查報告表各1 份及現場照片15張附卷可稽，足認
    被告確有駕駛前開自用小貨車撞擊林陳富美之行為。又被害
    人確因本件車禍受傷死亡，亦經檢察官督同檢驗員相驗屬實
    ，製有相驗筆錄、相驗屍體證明書、檢驗報告書與相驗照片
    附卷為憑。按駕駛人駕駛車輛時，應注意車前狀況，並隨時
    採取必要之安全措施，復應注意汽車行經未劃設行人穿越道
    之交岔路口，遇有行人穿越道路時，無論有無交通指揮人員
    指揮或號誌指示，均應暫停讓行人先行通過，道路交通安全
    規則第94條第3 項、第103 條第3 項分別定有明文。被告駕
    車本應注意上述交通安全規則，而且，依卷內交通事故調查
    報告及現場照片顯示，肇事時、地之天候晴、夜間有照明、
    視距良好，路面乾燥無缺陷、無障礙物，並無不能注意之情
    事，竟疏於注意車前狀況及適時採取煞停措施，不慎撞擊前
    方行人，被告之行為自有過失，而被害人確係因本件車禍受
    傷死亡，是被告之過失行為與被害人死亡間具有相當因果關
    係。綜上所述，足認被告自白與事實相符，應可採信。本件
    事證明確，被告犯行應堪認定。
四、論罪科刑之理由：
(一)、核被告乙○○所為，係犯刑法第276 條第1 項過失致人於死
    罪。
(二)、被告於肇事後犯罪未被有偵查權之公務員或機關發覺其為犯
    嫌前，向到場處理員警表示其為肇事者及陳述肇事經過而自
    承犯行，進而接受裁判，合乎自首之要件，有雲林縣警察局
    交通隊道路交通事故肇事人自首情形調查表1 紙在卷，依刑
    法第62條前段規定減輕其刑。
(三)、爰審酌被告前無不良前科紀錄，素行良好，其在本件車禍之
    過失程度，致生被害人林陳富美死亡之結果，並對其家屬造
    成無可彌補之創傷，但其肇事後已與被害人家屬達成民事上
    之和解，有雲林縣東勢鄉調解委員會調解書1 紙在卷可徵，
    犯後復坦承犯行，態度良好，等一切情狀，量處如主文所示
    之刑，並諭知易科罰金之折算標準，以資懲儆。
(四)、又查，被告前未曾受有期徒刑以上刑之宣告，有台灣高等法
    院被告前案紀錄表1 份附卷可按，此次因一時失慮，發生本
    件車禍肇致被害人死亡，事後已與被害人家屬和解，經此刑
    之宣告，當足促其警惕，而無再犯之虞，本院認上開宣告之
    刑，以暫不執行為適當，併予宣告緩刑2 年，以啟自新。
五、應適用之法律：
(一)、刑事訴訟法第273 條之1 第1 項、第284 條之1 、第299 條
    第1 項前段。
(二)、刑法第第276 條第1 項、第62條前段、第41條第1 項前段、
    第74第1 項第1 款、刑法施行法第1 條之1 第1 項、第2 項
    前段。
本案經檢察官林豐正到庭執行職務。
中    華    民    國    97    年    8     月    13    日
                  刑事第一庭  法  官  陳宏卿
以上正本證明與原本無異。
如不服本判決，應於判決收受後10日內，向本院提出上訴狀（須
附繕本）。
                              書記官  陳善永
中    華    民    國    97    年    8     月    13    日
附錄本案論罪科刑法條全文：
刑法第276 條第1 項：
因過失致人於死者，處2 年以下有期徒刑、拘役或2 千元以下罰
金。


司法院資訊處製作；財團法人民間司法改革基金會備份。
